【裁判字號】    99,交抗,297
【裁判日期】    990716
【裁判案由】    聲明異議
【裁判全文】
臺灣高等法院高雄分院刑事裁定         99年度交抗字第297號
抗  告  人
即受處分人  甲○○
上列抗告人即受處分人因違反道路交通管理處罰條例案件，不服
臺灣高雄地方法院，中華民國99年6 月24日所為裁定（99年度交
聲字第960 號），提起抗告，本院裁定如下：
    主  文
抗告駁回。
    理  由
一、原處分意旨略以：本件抗告人即受處分人甲○○騎乘車牌號
    碼H8B-157 號普通重型機車，於民國99年2 月26日中午12時
    30分許，在高雄市○○○路240 號前設有禁止停車標誌之處
    所停放車輛，經高雄市政府警察局交通警察大隊拍照並掣單
    舉發，原處分機關乃以抗告人有「在設有禁止停車標誌之處
    所停車」之違規行為，依道路交通管理處罰條例第56條第1
    項第4 款、違反道路交通管理事件統一裁罰基準及處理細則
    第41、43、44條規定，裁處異議人罰鍰新臺幣（下同）600
    元等語。
二、原裁定意旨略以：受處分人於上揭時、地將其所有上開重型
    機車停放於禁止停車之騎樓人行道事實明確，原處分機關裁
    處受處分人罰鍰600 元，核無不當，受處分人之異議為無理
    由，應予駁回。
三、抗告意旨略以：伊於上開時、地，確將機車停放於五福二路
    240 號騎樓上，惟該路段有整排機車停放，且路段禁停標誌
    為路樹遮蔽、標誌之設置方向復有錯誤，違反道路交通標誌
    標線號誌設置規則之清晰完整及有效性能之要求，導致伊誤
    認該處得合法停車，且該處平時即有多部機車停放。此一標
    示未明之疏，應由相關單位負責，豈由抗告人所承擔，故應
    撤銷原處分云云。
四、本院查：
（一）按在設有禁止停車標誌、標線之處所不得停車，道路交通
      安全規則第112 條第1 項第4 款定有明文。次按汽車駕駛
      人停車時，在設有禁止停車之標誌、標線之處所停車者，
      處新臺幣600 元以上1,200 元以下罰鍰，道路交通管理處
      罰條例第56條第1 項第4 款亦定有明文。而道路交通管理
      處罰條例所稱之汽車，依該條例第3 條第8 款規定，包括
      機器腳踏車在內。
（二）抗告人於上揭時、地，將其所有之上開機車停放於系爭騎
      樓一節，有告發照片1 幀、高雄市政府警察局高市警交字
      第B00000000 號舉發違反道路交通管理事件通知書、高雄
      市政府交通局違反道路交通事件裁決書( 高市交裁字第裁
      32- B00000000 號) 、高雄市交通局交通事件裁決中心送
      達證書在卷可稽，是抗告人違規停車之行為堪予認定。
（三）次查，交通標誌、標線、號誌之設置目的，在於提供車輛
      駕駛人及行人有關道路路況之警告、禁制、指示等資訊，
      以便利行旅及促進交通安全，有無設置之必要，如何設置
      ，設置何種標誌以及在何處設置，屬主管機關職權內依法
      裁量之範圍（行政法院81年度判字第1797號判決意旨參照
      ）。上揭路段已實施機車全面退出騎樓、人行道之禁止停
      車管制，騎樓及人行道均回歸行人專用，並已於道路沿線
      設有禁止停車標誌牌，騎樓、人行道均禁止停放車輛，除
      機、慢車停放區外，一律禁止停放車輛，機車應在道路設
      置之機車彎或所規劃之機車停車格標線內停放，而上揭路
      段之禁止停車標誌牌係設在通行要道，足見上開禁止停車
      標誌並無不明，一般之人均能知所遵循。易言之，本件主
      管機關依其職權設置之上開禁止停車標誌，乃屬合法之標
      誌。抗告人以其主觀意見，逕認禁止停車標誌違法，而任
      意違反該規定，並辯稱其行為無違規云云，尚不足為採。
（四）綜上，抗告意旨所陳俱無理由，原審因以原處分機關依道
      路交通管理處罰條例第56條第1 項第4 款規定及違反道路
      交通管理事件統一裁罰基準表之規定裁處受處分人罰鍰60
      0 元，於法有據，駁回異議。核其認事用法，均無違誤。
      抗告意旨猶執陳詞，指摘原裁定不當，為無理由，其抗告
      應予駁回。
五、據上論結，應依道路交通案件處理辦法第26條，刑事訴訟法
    第412 條，裁定如主文。
中    華    民    國    99    年    7     月    16    日
                  刑事第六庭    審判長法  官  王憲義
                                      法  官  邱永貴
                                      法  官  簡志瑩
以上正本證明與原本無異。
不得再抗告。
中    華    民    國    99    年    7     月    16    日
                                      書記官  吳新貞

司法院資訊處製作；財團法人民間司法改革基金會備份。
